【裁判字號】    90,易,1632
【裁判日期】    900629
【裁判案由】    贓物
【裁判全文】
臺灣板橋地方法院刑事判決                          九十年度易字第一六三二號
    公  訴  人  臺灣板橋地方法院檢察署檢察官
    被      告  乙○○
右列被告因贓物案件，經檢察官提起公訴（九十年度偵字第五六一四號），本院判決
如左：
    主  文
乙○○收受贓物，累犯，處有期徒刑伍月，如易科罰金，以參佰元折算壹日。
    事  實
一、乙○○曾於民國八十七年間因妨害風化案件，經本院以八十七年度訴字第一一三
    五號判決處有期徒刑一年六月確定，於八十八年十月十三日入監執行，於八十九
    年六月五日縮短刑期假釋出監，所餘刑期至八十九年八月二十四日屆滿，假釋未
    經撤銷，以已執行論，仍不知悔改，明知綽號「阿奇」之真實姓名年籍不詳之成
    年男子持有之車牌號碼ＬＷＩ─二八三號重型機車一輛，係來源不明之贓物（按
    該機車係甲○○所有，車主登記為郭洪秋蘭，於九十年二月二十日在臺北縣板橋
    市○○○路三○一巷二五號前失竊），竟基於收受贓物之故意，於九十年三月十
    二日下午七時許，在臺北縣板橋市舊火車站前，向「阿奇」借用該機車後收受供
    己騎用。嗣於九十年三月十二日晚間十時許，乙○○騎乘上開機車行經臺北縣土
    城市○○路與廣福路口時為警查獲。。
二、案經臺北縣警察局土城分局報請臺灣板橋地方法院檢察署檢察官偵查起訴。
    理  由
一、訊據被告乙○○固坦承於右揭時地向真實姓名年籍不詳之綽號「阿奇」之成年男
    子借用上開機車等情，惟矢口否認有收受贓物之犯行，並辯稱：伊向「阿奇」借
    用上開機車時，並不知該車係贓車，因只借用一會兒即歸還，故未向「阿奇」索
    取行照云云。惟查：上開機車係甲○○所有，車主登記為郭洪秋蘭，於九十年二
    月二十日在臺北縣板橋市○○○路三○一巷二五號失竊，業據被害人甲○○於警
    訊時陳述明確，並有臺北縣警察局贓物認領保管單、車輛竊盜車牌失竊資料個別
    查詢報表各一紙附卷可稽；被告於偵審中供稱伊與「阿奇」在電玩店認識，雙方
    僅為普通朋友，不知「阿奇」之真實姓名與年籍，亦不知如何與之聯絡，伊當天
    前往板橋市舊火車站，碰巧遇見「阿奇」而向其借用上開機車，因僅借用一下即
    歸還，故未索取行照，且未約定如何返還機車及返還時間，「阿奇」只交代伊用
    畢該車騎回原處，將鑰匙放在椅墊置物箱內即可等語，被告既不知「阿奇」之真
    實姓名、住所及聯絡方法，顯見其與「阿奇」之交情不深，「阿奇」豈肯將有正
    當來源之車輛借與被告？又縱使被告僅暫時借用該機車，然而警方執行交通勤務
    時隨時可能攔檢查驗道路上行駛之車輛，被告既不知「阿奇」之姓名年籍，何以
    未於借車時一併索取行車執照以備警方臨檢查驗時使用？其借車之過程實有違常
    情事理，顯見被告自「阿奇」處收受上開機車時，主觀上對於該機車係來源不明
    之贓車應有所認識，故被告辯稱伊不知該機車係贓物云云，顯係畏罪卸責之詞，
    不足採信。本件事證明確，被告犯行堪以認定。
二、核被告所為，係犯刑法第三百四十九條第一項之收受贓物罪。被告曾於八十七年
    間因妨害風化案件，經本院以八十七年度訴字第一一三五號判決處有期徒刑一年
    六月確定，於八十八年十月十三日入監執行，於八十九年六月五日縮短刑期假釋
    出監，所餘刑期至八十九年八月二十四日屆滿，假釋未經撤銷，以已執行論，此
    有臺灣高等法院檢察署刑案紀錄簡覆表及臺灣高等法院被告全國前案紀錄表各一
    份附卷可按，其於有期徒刑執行完畢後，五年內再犯法定刑含有期徒刑之本罪，
    為累犯，應依刑法第四十七條規定加重其刑（被告雖於假釋中再犯搶奪案件，惟
    該案經臺灣板橋地方法院檢察署檢察官於八十九年十二月八日被告假釋期滿後始
    以八十九年度偵字第一四三三五號提起公訴，已不符合撤銷假釋之要件）。爰審
    酌被告之素行不端，其犯罪手段、所收受贓物之價值，及犯後未能坦承犯行等一
    切情狀，量處如主文所示之刑，並諭知易科罰金之折算標準。
據上論斷，應依刑事訴訟法第二百九十九條第一項前段，刑法第三百四十九條第一項
、第四十七條、第四十一條第一項，罰金罰鍰提高標準條例第一條前段、第二條，判
決如主文。
本案經檢察官謝宗甫到庭執行職務。
中      華      民      國      九十      年      六      月    二十九  日
                                      臺灣板橋地方法院刑事第三庭
                                          法  官  樊 季 康
右正本證明與原本無異
如不服本判決應於送達後十日內向本院提出上訴狀
                                          書記官  馬 秀 芳
中      華      民      國      九十      年      六      月    二十九  日
附錄本案論罪科刑法條全文：
第三百四十九條
收受贓物者，處三年以下有期徒刑、拘役或五百元以下罰金。
搬運、寄藏、故買贓物或為擔保者，處五年以下有期徒刑、拘役或科或併科一千元以
下罰金。因贓物變得之財物，以贓物論。


司法院資訊處製作；財團法人民間司法改革基金會備份。
